【裁判字號】    99,上訴,3895
【裁判日期】    991111
【裁判案由】    毒品危害防制條例
【裁判全文】
臺灣高等法院刑事判決                99年度上訴字第3895號
上  訴  人
即  被  告  甲○○○
上列上訴人即被告毒品危害防制條例案件，不服臺灣板橋地方法
院99年度訴字第1066號，中華民國99 年10月4日第一審判決（起
訴案號：臺灣板橋地方法院檢察署99年度毒偵字第2470號），提
起上訴，本院判決如下：
    主  文
上訴駁回。
    理  由
一、依刑事訴訟法第三百五十條、第三百六十一條、第三百六十
    二條、第三百六十七條規定，不服地方法院之第一審判決而
    上訴者，須提出上訴書狀，並應敘述具體理由，為上訴必備
    之程式；其所提出之書狀未敘述上訴理由，或僅曾以言詞陳
    述上訴理由者，均應於上訴期間屆滿後二十日內補提理由書
    於第一審法院。第一審法院經形式審查，認逾期未補提上訴
    理由者，應定期間先命補正；逾期未補正者，為上訴不合法
    律上之程式，應以裁定駁回。倘已提出上訴理由，但所提非
    屬具體理由者，則由第二審法院以上訴不合法律上之程式，
    判決駁回。而所謂具體理由，必係依據卷內既有訴訟資料或
    提出新事證，指摘或表明第一審判決有何採證認事、用法或
    量刑等足以影響判決本旨之不當或違法，而構成應予撤銷之
    具體事由，始克當之（例如：依憑證據法則具體指出所採證
    據何以不具證據能力，或依憑卷證資料，明確指出所為證據
    證明力之判斷如何違背經驗、論理法則）；倘僅泛言原判決
    認定事實錯誤、違背法令、量刑失之過重或輕縱，而未依上
    揭意旨指出具體事由，或形式上雖已指出具體事由，然該事
    由縱使屬實，亦不足以認為原判決有何不當或違法者（例如
    ：對不具有調查必要性之證據，法院未依聲請調查亦未說明
    理由，或援用證據不當，但除去該證據仍應為同一事實之認
    定），皆難謂係具體理由，俾與第二審上訴制度旨在請求第
    二審法院撤銷、變更第一審不當或違法之判決，以實現個案
    救濟之立法目的相契合，此有最高法院九十七年台上字第八
    九二號判決意旨可參照。
二、本件被告上訴意旨略以：被告對施用毒品，深覺悔悟，且參
    加美沙東治療，應可依毒品危害防制條例第二十一條規定為
    緩起訴或勞務處罰，或緩刑、罰金或轉介毒品機構治療。被
    告之妻為外籍新娘，兒子尚讀小一，需被告工作扶養，若入
    監執行，家庭將破碎，請給予一次機會，從輕量刑等語，經
    查：原審以被告坦承施用毒品（原審卷第三八頁），且其尿
    液經鑑驗確呈嗎啡及甲基安非他命陽性反應，有鑑驗報告在
    卷可參，因認事證明確，而審酌被告有毒品前科，犯後坦承
    ，及毒品對個人之危害等一切情狀，而量處施用第一級毒品
    ，累犯，有期徒刑八月，施用第二級毒品，累犯，處有期徒
    刑五月，並定應執行刑一年，認事用法量刑，並無不合。上
    訴意旨請求依毒品危害防制條例第二十一條規定為緩起訴或
    勞務處罰，或緩刑、罰金或轉介毒品戒治機關乙節，然查該
    條係規定：於犯罪未發覺前，自動向行政院衛生署指定之醫
    療機構請求治療，醫療機構免將請求治療者送法院或檢察機
    關。與本件情形不同，自無從援引。而是否緩起訴則為檢察
    官之職權，尚非法院所得置喙。又被告為累犯，依法不符合
    緩刑條件，且所犯罪責，並無罰金刑，則此部份上訴意旨，
    ，顯於法不合。至於請求轉至戒治機構，依法亦屬無據。另
    上訴意旨以參與美沙東治療，且家人須扶養，家境困難，請
    給予機會，從輕量刑等，有關參予美沙東治療給予從輕量刑
    部份，於法無據，有關被告家況部份，固值同情，然尚非合
    法減刑依據。綜上，本件上訴，顯未依據卷內既有訴訟資料
    或提出新事證，指摘或表明第一審判決有何採證認事、用法
    或量刑等足以影響判決本旨之不當或違法，而構成應予撤銷
    之具體事由，揆諸上開法條規定及最高法院判決意旨，難認
    上訴合法，應予駁回。爰不經言詞辯論，依刑事訴訟法第三
    百六十七條前段、第三百七十二條規定，判決如主文。
中    華    民    國    99    年    11    月    11    日
                  刑事第十八庭審判長法  官  吳鴻章
                                    法  官  汪梅芬
                                    法  官  周政達
以上正本證明與原本無異。
施用第一級毒品部分如不服本判決，應於收受送達後10日內向本
院提出上訴書狀，其未敘述上訴之理由者並得於提起上訴後10日
內向本院補提理由書（均須按他造當事人之人數附繕本）「切勿
逕送上級法院」。
其餘不得上訴。
                                    書記官  廖純瑜
中    華    民    國    99    年    11    月    12    日

司法院資訊處製作；財團法人民間司法改革基金會備份。
